【裁判字號】    97,交聲,613
【裁判日期】    970526
【裁判案由】    違反道路交通管理處罰條例聲明異議
【裁判全文】
臺灣桃園地方法院刑事交通事件裁定     97年度交聲字第613號
原處分機關  交通部公路總局新竹區監理所桃園監理站
異  議  人
即受處分人  甲○○
上列異議人即受處分人因違反道路交通管理處罰條例案件，對於
交通部公路總局新竹區監理所桃園監理站97年3 月27日所為之裁
決處分（裁決字號：桃監裁罰字第裁52－DB0000000 號），聲明
異議，本院裁定如下：
    主  文
異議駁回。
    理  由
一、原處分意旨略以：異議人即受處分人甲○○於民國97年2 月
    28日下午4 時15分許，騎乘車牌號碼FN5 －382 號重型機車
    ，行經桃園縣桃園市○○路、正康三街路口，因闖紅燈違規
    ，為桃園縣政府警察局桃園分局同安派出所員警舉發「闖紅
    燈直行」，並依道路交通管理處罰條例第53條第1 項之規定
    ，填製桃警局交字第DB0000000 號舉發違反道路交通管理事
    件通知單（下稱舉發通知單），並當場將舉發通知單交予異
    議人簽收。惟受處分人並未到案繳納罰鍰，原處分機關以異
    議人違規事實明確，已逾應到案日期，而依道路交通管理處
    罰條例第53條第1 項、第63條第1 項第3 款之規定，於97年
    3 月27日以桃監裁罰字第裁52－DB0000000 號裁決書裁處罰
    鍰新臺幣（下同）1,800 元，並記違規點數3 點，前開裁決
    書於97年3 月27日由異議人親自簽收，有前述舉發通知單、
    裁決書在卷足稽。
二、聲明異議意旨如附件。
三、按汽車行駛至交岔路口，其行進、轉彎，應遵守燈光號誌，
    道路交通安全規則第102 條第1 項第1 款定有明文。又汽車
    駕駛人，行經有燈光號誌管制之交岔路口闖紅燈者，處新臺
    幣1,800 元以上5,400 元以下罰鍰，並應記違規點數3 點，
    道路交通管理處罰條例第53條第1 項、63條第1 項第3 款分
    別定有明文。
四、經查，異議人於上揭時、地闖越紅燈違規事實，業據證人即
    當日舉發本件違規案件之桃園縣政府警察局桃園分局同安派
    出所警員劉逢炬於本院訊問時證稱：97年2 月28日，伊與同
    事共4 人在桃園縣桃園市○○路及正康三街路口執行取締交
    通違規之勤務。異議人騎乘機車搭載1 名女子，沿桃園縣桃
    園市○○路往民生路方向直行，行經信光路與正康三街路口
    時，該處號誌燈已轉為紅燈，異議人仍闖越紅燈通過等語明
    確（見本院97年5 月5 日訊問筆錄）。證人劉逢炬係於執行
    勤務中發覺異議人上揭違規情事，其與異議人無夙怨嫌隙，
    實無必要甘冒偽證之重責而捏造前開情節誣陷異議人。且證
    人劉逢炬為執行交通取締之警員，其對此等交通案件必有相
    當舉發之經驗，其明確證述異議人係在燈號變為紅燈後始通
    過路口，應無誤認之情形，自可採信。異議人雖辯稱其係於
    黃燈情況下快速通過路口云云。然黃燈係用以警告車輛駕駛
    人及行人，表示紅色燈號即將顯示，屆時將失去通行路權，
    故係提醒駕駛人為停車之準備，異議人見黃燈亮起自應停車
    ，然其竟反而加速，此舉顯違交通常規。況黃燈係在綠燈之
    後，故於黃燈甫亮起時，可能有眾多車輛通過路口，衡情員
    警當無甘冒遭車撞擊之危險貿然於甫轉換黃燈時取締通過之
    車輛，異議人稱其係於黃燈時通過路口為警取締一節，自無
    可採。相較之下，證人劉逢炬證稱異議人係於紅燈亮起後始
    通過路口一節，較為可採。異議人確有前開違規情事，堪以
    認定。
五、綜上所述，原裁決機關以異議人有前揭違規事實，依道路交
    通管理處罰條例第53條第1 項、第63條第1 項第3 款，裁處
    罰鍰1,800 元，並記違規點數3 點，核無違誤。本件受處分
    人之異議為無理由，自應將其異議駁回。
六、依道路交通管理處罰條例第87條第2 項、道路交通案件處理
    辦法第19條，裁定如主文。
中    華    民    國    97    年    5     月    26    日
                          交通法庭法  官  何燕蓉
以上正本證明與原本無異。
如不服本裁定，應於裁定送達後5 日內向本院提出抗告狀。
                                  書記官  魏里安
中    華    民    國    97    年    5     月    26    日


司法院資訊處製作；財團法人民間司法改革基金會備份。
